【裁判字號】    90,上訴,1810
【裁判日期】    901030
【裁判案由】    公共危險
【裁判全文】
臺灣高等法院高雄分院刑事判決                九十年度上訴字第一八一號
    上  訴  人
    即  被  告 乙○○
   選任辯護人魯惠甲
右上訴人因公共危險案件，不服臺灣澎湖地方法院九十年度訴字第三七號，中華民國
九十年十月三十日第一審判決（起訴案號：臺灣澎湖地方法院檢察署九十年度偵字第
三三四號）提起上訴，本院判決如左：
    主  文
上訴駁回。
乙○○緩刑肆年。
     事實及理由
一、本案經本院審理結果，認第一審判決認事用法及量刑均無不當，應予維持，並引
    用第一審判決書記載之事實、證據及理由。
二、被告上訴意旨略以：扣案之柴油三‧五公斤，非被告所有，被告之所以於警訊時
    承認所有，乃配合警察辦案，且本案係被告藉火燒廢棄物，以除蚊蟲，因火勢稍
    大，被告乃自首報警救火，並未生公共危險云云。
三、經查，扣案之柴油三‧五公斤係被告所有供放火之用，業經被告於警偵訊時坦白
    承認，於本院辯稱非其所有，自難採信；另據警員吳忠實所作報告稱：「於九十
    年六月二十二日十六時十三分接獲一自稱是石儅之男子打電話至所，先批評政府
    之不是，後又說了一些職聽不懂之話語（職並研判該男子有喝酒），後又說了一
    句要回家放火，立即掛斷電話，職基於為民服務及受理報案（單一窗口）之原則
    ，立即告知備勤警員陳福生，職並與陳警員取得第四勤區之戶口名簿，查得自稱
    石儅之男子住處，後得知是白坑村十一之二號乙○○，備勤人員立即駕車赴白坑
    村，當備勤人員駕車離去後，即有一蕭姓女子，白坑村十二之一號報案，有人在
    她家旁放火，要職通知消防隊，職立即受理，當時備勤人員也以電話告知職通知
    消防隊有人縱火」，由上述報告，可知被告於犯罪後並未自首，再本案火勢，已
    失控制，此經原審敘明，顯已生公共危險，被告上訴無理由，應予駁回；末查被
    告犯罪動機，乃因係住宅旁遭被害人堆放資源回收廢棄物，不堪長期受蚊蟲肆虐
    ，一時思慮未週而觸刑章，被告未曾受有期徒刑以上刑之宣告，有臺灣高等法院
    被告全國前案紀錄表在卷可稽，經此刑之宣告教訓後，當知所警惕而無再犯之虞
    ，且犯後已賠償被害人丙○○損失新台幣二萬元，有和解筆錄可稽，是本院認刑
    之宣告以暫不執行為適當，併諭知緩刑四年，以啟自新。
據上論斷，應依刑事訴訟法第三百六十八條、第三百七十三條，刑法第七十四條第一
款，判決如主文。
本案經檢察官朱文彬到庭執行職務。
中    華    民    國     九十一     年       三       月     十  九     日
                              臺灣高等法院高雄分院刑事第九庭
                                  審判長法官  張明松
                                        法官  任森銓
                                        法官  江泰章
右正本證明與原本無異。
如不服本判決應於收受本判決後十日內向本院提出上訴書狀，其未述上訴理由者，
並得於提起上訴後十日內向本院補提理由書狀（均須按他造當事人之人數附繕本)「
切勿逕送上級法院」。
                                      書記官  郭榮芳
中    華    民    國     九十一     年       三       月     二十一     日
                                                               Ａ
臺灣澎湖地方法院刑事判決                              九十年度訴字第三七號
    公  訴  人  臺灣澎湖地方法院檢察署檢察官
    被      告  乙○○  男  六十六歲（民國○○○年○月○日生）
         住：澎湖縣湖西鄉白坑村十一之二號
                        身分證統一編號：Ｚ000000000號
右列被告因公共危險案件，經檢察官提起公訴（九十年度偵字第三三四號），本院判
決如左：
    主  文
乙○○放火燒燬他人所有之資源回收物品壹批，致生公共危險，處有期徒刑壹年。柴
油壹桶（重量參點伍公斤）沒收。
    事  實
一、乙○○與丙○○分別住居澎湖縣湖西鄉白坑村十一之二號、十二之一號，乙○○
    因不滿丙○○於二人住處相比鄰之空地上堆放資源回收物品，滋生蚊蠅，竟基於
    放火燒燬他人所有之資源回收物品之故意，於民國九十年六月二十二日下午四時
    許，在上開空地，以塑膠桶盛裝柴油，將柴油潑灑在資源回收物品上，再以打火
    機點燃，當場引發大火，燒燬丙○○所有之資源回收物品一批，致生公共危險，
    幸經丙○○之妻蕭青報警轉知消防人員趕往滅火，火勢始遭撲滅，並扣得乙○
    ○潑灑剩餘之柴油一桶（重量三點五公斤）。
二、案經澎湖縣警察局馬公分局報請臺灣澎湖地方法院檢察署檢察官偵查起訴。
    理  由
一、訊據被告乙○○坦承於右揭時、地放火燒燬被害人丙○○所有之資源回收物品一
    批之事實，核與被害人丙○○及證人楊惠霖於警訊及本院審理中之指、證述相符
    ，並有柴油一桶扣案可稽。又被告乙○○放火之空地兩旁分別為被告乙○○及被
    害人丙○○之住宅，被告乙○○住處另鄰接二戶住家，此據本院親至現場勘驗屬
    實，製有勘驗筆錄附卷可稽，且有刑案現場平面圖一紙及照片數幀可資參照，而
    證人即案發時到場處理之警員陳福生復於本院勘驗時證稱：「我有到現場處理，
    到現場時燃燒處有高溫，沒有辦法接近，人群都到馬路旁躲避，起火處前的馬路
    人無法靠近，當時火苗高約五米，快要燒到上面的電線，灰燼範圍距離被害人居
    住處之廁所、廚房牆壁約一公尺，當時吹北風（按即風勢由北向南往被害人丙○
    ○之住宅方向吹拂），：：：，火勢很大，我沒有辦法處理」等語，足見案發時
    火勢猛烈，且有延燒旁鄰住居，造成人員傷亡及財產損失之虞，被告放火之行為
    已生公共危險，可以認定。本件事證已臻明確，被告犯行堪以認定，應予依法論
    科。
二、核被告所為，係犯刑法第一百七十五條第一項之罪。爰審酌被告不循正當程序，
    謀求合法管道，以處理住居環境問題，竟逕行採取激烈之非法手段燒燬他人物品
    ，危及公共安全，殊非可取，且犯後猶固執己見，未積極與被害人協商以獲諒解
    ，態度不佳，惟其無前科紀錄，有台灣澎湖地方法院檢察署刑案資料查註紀錄表
    乙份附卷可稽，素行尚佳等一切情狀，量處被告如主文所示之刑。扣案之柴油一
    桶（重量三點五公斤）係被告所有之物，業據被告於警訊中供述屬實，其供犯罪
    所用，應依刑法第三十八條第一項第二款之規定，併宣告沒收。至被告點火所用
    之打火機一只，已經被告於案發時丟入火堆中燒燬，亦經被告於警訊中陳明，毋
    庸諭知沒收，附此敘明。
據上論斷，應依刑事訴訟法第二百九十九條第一項前段，刑法第一百七十五條第一項
、第三十八條第一項第二款，判決如主文。
本案經檢察官葉麗琦到庭執行職務
中    華    民    國      九十        年        十      月        三十  日
                                  臺 灣 澎 湖 地 方 法 院 刑 事 庭
                                        法      官  陳    順    輝
右正本證明與原本無異。
如不服本判決，應於判決送達後十日內，向本院提出上訴狀（須附繕本）。
中    華    民    國      九十        年      十    月      三十一      日
                                        書  記  官  林    德    盛
附錄法條
刑法第一百七十五條第一項：
放火燒燬前二條以外之他人所有物，至生公共危險者，處一年以上、七年以下有期徒
刑。


司法院資訊處製作；財團法人民間司法改革基金會備份。
